臺灣高雄地方法院刑事判決　　　　　　 100年度侵訴字第27號
公　訴　人　臺灣高雄地方法院檢察署檢察官
被　　　告　張泓鈺
選任辯護人　薛西全律師
　　　　　　劉妍孝律師
　　　　　　邱國逢律師
上列被告因妨害性自主罪案件，經檢察官提起公訴（99年度偵字
第12789號），本院判決如下：
    主  文
張泓鈺犯強制性交罪，處有期徒刑肆年陸月。
    事  實
一、張泓鈺與代號0000-0000 號成年女子（真實姓名年籍詳卷，
    下稱甲女）為公司同事。於民國99年4 月9 日11時許，2 人
    自高雄市○○參與會議結束後，原預定返回公司即高雄市○
    ○區○○街，由張泓育駕駛車牌號碼○○-○○號自小客車
    （下稱系爭自小客車）搭載甲女；途中甲女發現車輛行駛方
    向與公司所在地相反，即詢問張泓鈺，張泓鈺則向甲女佯稱
    先找個地方吃飯（會議時所發之便當）。於同日11時29分許
    ，張泓鈺駕駛系爭自小客車至位於高雄市○○區○○路○○
    號「○○汽車旅館」，而甲女當時因身體不適，意識較模糊
    ，未及注意系爭自小客車係行至汽車旅館，待進入305號房
    （下稱系爭房間）2樓，甲女見狀始驚覺不妥；此際，張泓
    鈺即基於強制性交之犯意，違反甲女之意願，強行褪去甲女
    之衣、褲，脫掉自己衣、褲，將甲女壓制在床上，以手撫摸
    並親吻甲女之胸部，並聲稱「會替妳保留處女」等語，對甲
    女進行口交，且強制甲女替其口交後，以手指插入甲女之陰
    道，惟尚未傷及處女膜，並以手指插入肛門而性交得逞。過
    程中，因甲女極力抵抗，被告為壓制行為，雙方均已疲累，
    被告因而停止強制行為，開啟、轉動電視，甲女趁機並以頭
    髮遮住電話筒，撥打旅館內電話向櫃檯求救，低聲稱「救命
    ！救命！」2聲後，隨即將電話掛斷，櫃檯人員陳○○發覺
    有異，回撥電話詢問，張泓鈺接到電話後即稱「沒事」，陳
    ○○隨即向旅館副理曹○○反應該事，曹○○再度撥打電話
    至系爭房間查詢，張泓鈺又聲稱「沒事」，曹○○即要求由
    甲女接聽，甲女接聽後即稱「有事」，並對張泓鈺講「走開
    啦！走開啦！」，曹○○隨即詢問甲女是否要報警，甲女回
    答「要」。嗣經曹○○報警，經警據報前來系爭房間，始循
    線查獲上情。
二、案經甲女訴由高雄市政府警察局苓雅分局移送臺灣高雄地方
    法院檢察署檢察官偵查起訴。
    理  由
壹、證據能力部分：
    按被告以外之人於審判外之陳述，雖不符刑事訴訟法第159
    條之1 至之4 之規定，然經當事人於審判程序同意作為證據
    ，法院審酌該言詞陳述或書面陳述作成時之情況，認為適當
    者，亦得為證據。又當事人、代理人或辯護人於法院調查證
    據時，知有第159 條第1 項不得為證據之情形，而未於言詞
    辯論終結前聲明異議者，視為有前項之同意。刑事訴訟法第
    159 條之5 定有明文。查，本案所引用之相關證據資料（詳
    後引證據），其中各項言詞或書面傳聞證據部分，縱無刑事
    訴訟法第159 條之1 至第159 條之4 或其他規定之傳聞證據
    例外情形，業經本院審理時予以提示並告以要旨，且各經檢
    察官及被告張泓鈺、辯護人表示意見，當事人已知上述證據
    乃屬傳聞證據，或明示同意作為本案之證據使用，或未於言
    詞辯論終結前對該等證據聲明異議，本院審酌上開證據作成
    時之情況，並無違法取證或其他瑕疵，認為以之作為證據為
    適當，而具有證據能力。
貳、實體部分：
一、訊據被告張泓鈺固坦認於99年4 月9 日11時29分許，在系爭
    房間內，與甲女均褪去衣、褲，並親吻、撫摸甲女之胸部，
    對甲女進行口交，且以手指插入甲女之肛門等情不諱，惟矢
    口否認有何強制性交犯行，辯稱：我與甲女間有曖昧關係，
    之前我在公司沒有人時，會抱她、親她，甲女都沒有拒絕，
    我感覺甲女對我有意思。當天於高雄市○○開完會後，原本
    是要回公司，因甲女說她人不舒服，但我看不出來甲女有何
    不舒服，我就說去汽車旅館，甲女沒有拒絕，並表態點頭，
    所以我就沿路找到「○○汽車旅館」。進入系爭房間後，我
    從後面抱住甲女並撫摸她的胸部，甲女自己脫掉外套、牛仔
    褲，我只有脫掉甲女的上衣、內褲，並解開甲女牛仔褲扣子
    ，因牛仔褲要甲女配合才脫得下來，胸罩也是甲女自己脫的
    ，我的衣服是自己脫；衣服脫光時，2人已經在床上了，我
    們互相親吻、愛撫，我有愛撫甲女的胸部、陰部，過程中我
    並無壓制或脅迫甲女的行動，甲女有幫我口交，我也有幫她
    口交，但當時因我狀況不好，而無法勃起，甲女就含著我的
    下體，我則用手指愛撫他的胸部、陰部，陰部沒有插入，因
    甲女說前面不行，後面可以，我才以手指插入甲女的肛門，
    只有插入一下就抽出來，所以我與甲女有發生性行為是經過
    甲女同意。又過程中甲女手機有電話打進來，甲女就去接電
    話，並各自穿好衣服，我就去開電視，甲女講完電話後表示
    還要再留一下，我們就再脫第二次衣服，這次衣服各自脫光
    光，第二次只有親與抱；期間甲女有去床頭打電話，我有走
    開去轉電視，後來一位小姐打室內電話說有什麼事情，我說
    沒有什麼事情，隔一下有一位男的打室內電話進來，問我說
    剛是否有人求救，我說不知道，並問甲女，甲女搖頭，我就
    回答曹○○說沒有，接著曹○○要求電話給女方聽，我就拿
    給甲女聽，甲女接電話時，我就去浴室放水，放水回來問甲
    女要不要洗澡，甲女說不要，這時我們才把衣服穿好，這時
    甲女的行動電話一直進來，她就一直講電話，我就在床上看
    電視。又我與甲女間並無任何感情上爭執或金錢糾紛，只有
    一般工作上不愉快云云。經查：
  (一)被告與甲女於高雄市○○參與會議結束後，由被告駕駛系爭
    自小客車搭載甲女至「○○汽車旅館」，2人在系爭房間均
    褪去衣、褲，被告有親吻、撫摸甲女之胸部，對甲女進行口
    交，並以手指插入甲女之肛門，然未為性器結合等情，業據
    被告供承不諱，核與證人甲女之證詞大致相符，並有甲女之
    驗傷診斷書1紙（處女膜完整，詳證物袋）、系爭自小客車
    進入「○○汽車旅館」翻拍照片、系爭房間1樓車庫及2樓房
    間照片1份（警卷第11至21頁）附卷可稽。又「本案被害人
    肛門棉棒、6C胸部棉棒、右手指甲檢出同一Ｙ染色體DNA-
    STR  型別，與被告DNA相符…」，有內政部警政署刑事警察
    局99  年6月25日刑醫字第0990056394號鑑定書1份（偵卷第
    60、61 頁）在卷可考。是此部分事實，堪以認定。
  (二)被告如何於上開時、地，對甲女為強制性交等事實，業據證
    人甲女於本院審理時指證明確，其證稱：我於98年8 月進入
    公司，而於同年11月離職，於99年2 月再度進入公司，被告
    是我的主管。於99年4月9日我與被告一起去高雄市○○開會
    ，於上午11時許會議結束，本來應該直接回公司，公司是在
    高雄市○○區○○街，但被告卻開往汽車旅館；在半路時，
    我突然間看到路標是○○路，我問被告不是要回公司嗎？被
    告說要找個地方吃便當，並沒有告訴我要去汽車旅館。因我
    當天的精神狀況不好，感冒且整天沒有吃東西，所以在車上
    有稍微休息一下，等我清醒時，已進到汽車旅館，被告要我
    下車，我就跟著下車走上樓，待我看到房間擺設，覺得很奇
    怪，我問被告「來這裡幹嘛」，他說「在這裡可以休息，多
    好啊」，所以在進房間前，我根本不知道該處是汽車旅館，
    這是我第一次到汽車旅館。進入房間後，被告自後靠近我，
    把我的衣服脫掉，我有反抗，但無法推開，就被強壓在床上
    ，此時被告自己已經脫光，應該是在被告解開我內衣，趁我
    背對著他時脫光自己的衣服。我被強壓在床上後，被告就親
    嘴巴、親胸部、全身亂摸，因被告整個人壓在我身上，所以
    我無法掙脫。被告把手伸到我下體說「已經都溼了」，我一
    直反抗說「我不要，你走開」，他說「沒關係」，我說「你
    不要這樣」，他說「沒關係，我幫妳保留處女」，所以被告
    有以手指插入我的下體，因有感覺到被插入，但無法形容插
    入的深度，且被告也以手指插入我的肛門；而我並不清楚被
    告為何知道我還是處女。因我一直在掙扎，被告要壓制我，
    雙方都很累，所以中間有段時間被告是停止的，我趁被告坐
    在床緣轉電視而沒有注意時，就用頭髮遮住電話打給櫃檯，
    低聲的說「救命」，所以被告應該不知道我有打電話；因我
    怕被告發現，就趕快把電話掛斷，後來櫃檯人員有回撥。於
    我打電話給櫃檯至櫃檯回撥期間，被告又再一次對我繼續親
    吻、亂摸之類的，也就是第一次的情形再來一次。在這過程
    中我一直想掙扎離開他的範圍，一直要拿回我的衣服，但都
    遭被告制止。後來櫃檯人員打電話進來，是被告接電話的，
    我只聽到被告回答「沒事」，後來被告說櫃檯人員要我聽，
    櫃檯人員問我「小姐，真的沒事嗎？」，我說「有事」，他
    說「那需要幫妳報警嗎？」，我答「要」，櫃檯跟我確認2
    、3 次是否需要報警，我都答「要」，而被告當時雖在場，
    並沒有不准我跟櫃檯人員說話、或做其他強暴脅迫的行為。
    又在整個過程中，被告有試圖以他的生殖器插入我的性器，
    因他有用他的生殖器磨蹭我的生殖器，但因我掙扎，所以沒
    有插入。而於被告接電話時，我從床上離開去找我被丟到四
    處的衣服，趕快穿好，我接電話時，只有穿好內褲，其他還
    來不及穿。我與櫃檯人員講話時，被告就走去浴室，好像要
    洗澡，我就趁機穿好衣服，因我知道警察快來了，且我全身
    都沒有力氣，因為在掙扎的過程中已把全部的力氣用完，所
    以我就坐在房間的角落，而沒有逃跑，被告則在浴室。因為
    我與櫃檯講電話時，被告不在旁邊而去浴室，且被告也沒有
    聽到櫃檯問我什麼，我只回答櫃檯說「要」，所以在警察來
    之前被告並不知道警察會來。此時我很緊張，拿起手機也不
    知道要撥給誰，我按通訊錄，就按到之前的同事翁○○，我
    就打電話跟她說，我現在人在外面，我跟被告在一起，但我
    不敢很明顯跟她說，然後她問妳們兩人在一起幹嘛，我說在
    汽車旅館，並說被告脫我衣服，做了那些事，翁○○好像懂
    。而我在案發半個月前，有跟翁○○說被告最近很奇怪，喜
    歡在公司沒有人時，對我毛手毛腳，動作令人不舒服，例如
    從背後摟抱，會上下撫摸胸部、背、腰，臉會貼很近，貼在
    脖子或耳朵旁邊，我有把被告的手推開，說「你不要這樣」
    ，然後我就會逃開了。翁○○就說怎麼會這樣，並叫我以後
    離開被告遠一點。另被告並沒有在追求我，我與被告間也從
    來沒有所謂曖昧關係。案發後，我與被告有見二次面，第一
    次是案發後的隔天，我要離職而去公司收東西。另一次是隔
    月的5日去公司領薪水，這一次被告有問我可否撤銷告訴，
    我答沒辦法，且被告事後也有打電話給我，要求撤銷告訴，
    請我跟法官說一切都是誤會，但我沒有答應他。我從未與被
    告就本件談過和解或向被告索賠（審卷第27至39頁）等語。
    並證述：我學歷是大學畢業，之前從事過補習班的行政櫃檯
    工作。就我的生活經驗而言，單身男女去汽車旅館通常是為
    了發生性行為，但重點是我不知道該處是汽車旅館，這是我
    生平第一次踏進汽車旅館。我是走到2樓看到房間的擺設時
    ，才發現該處係汽車旅館。當天我是坐在副駕駛座，但因當
    時我人很不舒服，也很想睡覺，意識很模糊，根本沒有注意
    被告開去哪裡，剛開始我發現被告開錯路，我還跟被告說，
    而被告則說要找個地方吃飯就要回公司，所以我也沒有多想
    ，就讓他開；後來開到汽車旅館，我也不知道他跟服務人員
    講什麼，就開入車庫，他就叫我下車跟他走，當時我也對他
    很信任。又到了房間，因被告從後面抱住，出口被他擋住，
    我離出口比較遠，所以無法及時逃離。當天我是穿T恤、牛
    仔褲。因我一直反抗，所以被告無法以其性器接合的方式性
    侵，並因此而拖了這麼久。又警察到了以後，現場有很多人
    ，我已在汽車旅館一樓的車庫，當時在等警察準備搜證之類
    的，因為當天我還是上班期間，公司的主管即董事長他們也
    知道我去開會，我若未回公司，他們會認為我曠職，我必須
    說明情形，且被告是董事長的兒子，我必須讓他知道被告對
    我做何事。又我與櫃檯打完電話確認報警時，被告走到浴室
    準備要洗澡，我趁這段時間穿好衣服，躲在房間的角落，過
    沒多久警察就來，在這段期間我有打電話給翁○○斷斷續續
    告訴她情形為何，所以警察來敲門的時候我距入口較近，我
    馬上衝下去開門，被告當時還在浴室（審卷第34至37頁）等
    語。
  (三)據上而論，甲女就整個被害過程，均能詳細靡遺而為陳述，
    並前後所述大致相符，足認甲女係本於親身經歷並有此受害
    經驗等事實之可信度甚高。又甲女證稱：過程中我有感覺陰
    道遭被告以手指插入，但無法形容插入的深度，且被告也以
    手指插入我的肛門等語，已如前述；且參以被告確有以手愛
    撫甲女陰部，並為甲女口交，且以手指插入甲女肛門，亦據
    被告供承在卷；是經核前開情節，足見被告確有以手指插入
    甲女陰道，應堪認定。至被告雖辯稱：我是詢問並經甲女同
    意，始前去「○○汽車旅館」，且以「○○汽車旅館」明顯
    之建築物及招牌，甲女不可能不知道該處是汽車旅館云云，
    並提出「○○汽車旅館」外觀照片6 張（審卷第112 至114
    頁）為證。惟查，甲女於99年4 月9 日，因身體不適且均未
    進食，而精神恍惚、想睡覺等情，已據證人甲女證述如前，
    且被告於本院陳稱：於高雄市○○開完會後，原本是要回公
    司，因甲女說她不舒服，所以我就說去汽車旅館等語，是甲
    女當天確有身體不適之情事。依此，被告為甲女之公司主管
    ，2人於高雄市○○會議結束後，原應返回公司，是就甲女
    所認知、及依當時客觀情形，甲女應未能慮及被告會載同其
    前去汽車旅館；加以當日甲女身體不適、意識較不清楚，並
    被告佯以欲找個地方吃便當，故甲女未予注意行經途中之景
    物，直至汽車旅館房間始覺不妥，非無可能。再者，被告雖
    辯稱：我與甲女間有曖昧關係，但並沒有人知道，之前我們
    沒發生過性關係云云；惟甲女則稱：我與被告間從來沒有所
    謂曖昧關係，被告也沒有追求過我，但被告在公司沒有人時
    ，會對我毛手毛腳，動作令人不舒服，我會推開被告，並說
    「你不要這樣」等語，是在無任何證據可資證明之情形下，
    尚難僅以被告片面利己之辯詞，遽為被告有利之認定。綜上
    ，甲女與被告間僅為公司同事、上下屬關係，並被告亦有家
    室及子女，2人間亦無所謂男女朋友或曖昧關係存在，並參
    以甲女對於被告在公司時之毛手毛腳嚴詞拒絕等情互核以觀
    ，甲女焉會於被告向其表明欲共同前去汽車旅館時，點頭同
    意？從而，被告辯稱：當天開完會後，原本是要回公司，因
    甲女說她不舒服，我就說要去汽車旅館，甲女表態點頭，所
    以我就開車到「○○汽車旅館」，故整個過程都是兩情相悅
    云云，應屬被告事後推諉之詞，均不可採。
  (四)證人即「○○汽車旅館」副理曹○○於本院證陳：於99年4
    月9 日，我是當天當班的主管，因員工陳○○接獲甲女的求
    救電話，她喊了二聲「救命、救命」後隨即掛電話，聲音很
    小聲，有點不清楚，而叫我回去處理，所以我就回撥房間電
    話作確認，是被告接電話，我就說「這邊是櫃檯，剛剛有小
    姐打電話下來要求我們報警，我要跟你們確認是否要幫你們
    報警」，被告立即回答「沒事」，我跟被告說因為是小姐打
    電話要求報案，所以我要與小姐確認，被告說「好」，就把
    電話交給甲女，但這過程，印象中被告有講話，我有聽到甲
    女說「走開啦、走開啦」。又當時甲女的語氣很輕微，講話
    的聲音很小聲，我問「小姐不好意思，妳需要我們幫妳報警
    嗎」，甲女說「要」，因為聽起來的語氣怪怪的，我也不是
    很確認她講的是真的或假的，我問她第二次是否要幫她報警
    ，甲女答「要」，就把電話掛掉，所以我就打電話報警。另
    當時我是感覺甲女好像有點神志不清、講話很含糊，並不覺
    得她很害怕或很急迫的需要我們幫忙報警、處理，這是我個
    人接聽電話的感覺，所以我要先確定是否在意識清楚狀況下
    要求我們報警，因為我們怕客人吃迷幻藥或神志不清的狀況
    下亂打電話。後來我有與警員一起到系爭房間，因為有狀況
    發生，我要確認房間的完整性；我們一敲門甲女就跑出來，
    衣服整齊，頭髮也不散亂，甲女離開房間後沒有說什麼，一
    直蹲在車庫講手機，當時我沒看見甲女臉部有受傷或紅腫之
    情形，也沒有注意甲女的神情；事後被告也走出來，印象中
    他正在穿衣服（審卷第40至45頁）等語。又證人即「○○汽
    車旅館」員工陳○○於本院證述：於99年4 月9 日，我接到
    甲女的電話，表示請我幫她報警，因為她的聲音非常小聲，
    我有向她確認及詢問何事，她都沒有出聲音，她的聲音真的
    很小聲，我就把電話掛掉，之後我就回撥電話，是男房客接
    的，我問被告「剛剛撥打到櫃檯，有什麼需要」，被告表示
    「沒事、沒事」，並隨即掛斷電話，我就將此事告訴主管曹
    ○○，後續就由曹○○處理。又我們會稍微瞄一下，進來客
    人有無特別狀況，但有時車窗只搖下一點點，所以也沒辦法
    看，於99年4月9日當天我並未向主管反應有房客進來時神情
    異常（審卷第45至49頁）等語。
  (五)由此可知，苟如被告所言，其與甲女是兩情相悅，而前來汽
    車旅館為親蜜行為，則甲女豈會趁隙打電話至櫃檯求救？並
    堅決要求櫃檯幫忙報警？且於甲女接聽曹○○電話時，焉會
    對被告說「走開啦、走開啦」？又依證人曹○○證述：當時
    我感覺甲女好像有點神志不清、講話很含糊，並不覺得她很
    害怕或很急迫的需要我們幫忙報警、處理，所以我要先確定
    甲女是否在意識清楚狀況下要求我們報警等語，核與甲女所
    述，其身體不適，且因極力反抗，力氣幾乎放盡之精神狀況
    ，大致相符。依此，益徵甲女係在違反意願之情形下，遭被
    告為前述之性侵害行為。
  (六)證人翁○○於本院證稱：我在被告他們家的○○公司工作10
    個月，擔任會計，於99年4月間離職，離職原因是不喜歡這
    間公司，因主管即被告與老闆常令我左右為難，令我不知所
    從，且待遇也不好，而甲女是在業務部，業務上會與甲女接
    觸，且公司員工也只有我們2人。被告曾在公司對我毛手毛
    腳，例如他在拿一份文件給我時，會刻意碰我的手，或在講
    如何製作文件時，可能會笑罵性的拍我的大腿，我的反應是
    後退一大步，向被告說「你在幹什麼」，但我沒向公司反應
    ，因為我想也不會待很久，只要保持距離即可；而我曾聽甲
    女說，被告也對她毛手毛腳。於99年4月9日接近中午，我接
    到甲女的電話，我聽到甲女在喘氣的聲音，好像跑很久，喘
    得很大力，我問她「妳怎麼了？」，她跟我說她被帶到汽車
    旅館，我問她跟誰，她說跟公司的經理即被告，並說開完○
    ○○的會議後，被告說要帶她去吃便當，就帶到汽車旅館，
    之後就進房間，被強脫衣服，東摸西摸，用手及舌頭碰觸下
    體，但沒有以性器插入，且她說現在在等警察來，沒多久警
    察來了，就結束這通電話。後來我有與甲女以電話聯絡，都
    是在關心甲女的狀況，我只記得甲女跟我說她人在醫院做檢
    查，其他的就不記得。又之前有一天，我與甲女中午一起用
    餐時，當天好像又發生毛手毛腳的情況，甲女很氣憤的說「
    又在亂摸，我覺得我有一天一定會被帶到汽車旅館」，而就
    我所知，被告與甲女間並不是男女朋友關係（審卷第49至57
    頁）等語。依此，經核與甲女前揭證述，係於不知情之狀況
    下，遭被告開車載往汽車旅館，因被告於系爭房間內，欲以
    強制力與甲女為性行為，經甲女極力反抗，被告始未能以其
    性器插入甲女性器，而僅能以手指插入甲女性器及肛門；而
    於甲女求救櫃檯報警後，以極力反抗後疲累、喘氣聲，打電
    話予翁○○告知所遭遇之簡略情形等情，大致相符；足徵甲
    女所述應非虛構之詞。又依證人翁○○之證詞，可知被告於
    公司上班場所，曾對於女職員即甲女及翁○○，為令其等感
    受不舒服之身體碰觸行為，且被告與甲女間，並無所謂男女
    朋友或曖昧之關係存在，應堪認定。
  (七)另被告辯稱：本件係甲女挾其平日在公司與被告間之恩怨，
    而設局自導自演性侵害事件，即假意設局同意與被告一同去
    汽車旅館合意性行為，再故意捏造性侵害之外觀，羅織不實
    之罪名加諸被告，將來以刑事附帶民事方式詐害被告，是本
    件實屬甲女自編自導云云。然查，被告於本院陳稱：從○○
    ○開完會，原本要回到公司，因甲女說她不舒服，我說要去
    汽車旅館，甲女沒有拒絕，我就沿路找到「○○汽車旅館」
    ，故是我決定去汽車旅館的（審卷第90頁）等語；依此而論
    ，本件苟如係甲女自導自演，並甲女先前即設局與被告間有
    曖昧關係，則甲女理應以暗示之言語，表示欲被告為親蜜行
    為，如「想找個地方與被告單獨相處」等言詞，焉會以所謂
    「身體不舒服」，以誘使被告帶其前去汽車旅館？且衡情，
    一般所謂有曖昧或男女朋友關係之人，聽聞另一方說身體不
    適時，豈會認為欲為親蜜行為，而接稱到汽車旅館？且本件
    係由被告決定前往汽車旅館，即甲女係處於被動之狀況，如
    何謂設局陷害？又，被告陳稱：我與甲女間並無任何感情上
    爭執或金錢糾紛，只有工作上不愉快，但並不是因為我引起
    的，是一般工作上的事項（審卷第90頁）等語；然縱認甲女
    與被告間有所謂「一般工作上不愉快」，則甲女焉會大費周
    章設計如此繁複之劇情，並將自身處於與被告2人均裸身，
    且竟同意被告以手指插入肛門，而僅為報復被告「一般工作
    上不愉快」？顯與常情不符。另，一般所謂「仙人跳」，係
    設局以為脅迫男方，迫使自行交付款項，不僅儘速達其目標
    ，亦避免橫生技節，豈會捨此不為，而欲以正當法律程序，
    即先待刑事判決認定，再提出附帶民事訴訟，不僅曠日費時
    ，且如有百密一疏之情事，極可能自陷己於不利之地位？再
    者，被告於本院陳稱：我們在床上互相親吻、愛撫，過程中
    我並無壓制或脅迫甲女的行動，但因當時我狀況不好，所以
    沒有勃起，我用手指愛撫甲女的胸部、陰部，陰部沒有插入
    ，因為當時甲女說前面不行，後面可以，所以我才用手指插
    入他的肛門，只有插入一下就抽出來（審卷第93頁）等語；
    據此，苟如本件是甲女設局，則甲女理應安排相關人員，於
    適當時間進入房間，以期尚未與被告為性行為前，即達其目
    的，豈會自始至終均僅有甲女1人，而無安排任何人員？且
    如係設局，衡情僅需點到為止即可，焉會與被告在系爭房間
    內「纏綿」1個多小時？並甲女何以能得知被告當天狀況不
    佳，無法勃起，而故意誘使被告與其前往汽車旅館？且衡諸
    一般常情，甲女與被告均為成年男女，甲女即同意與被告共
    同前往汽車旅館，則何以於親蜜行為時表示前面不行，而同
    意被告以手指插入其肛門？在在與常情不符。從而，被告辯
    稱上情，應屬事後卸責之詞，不足採信。
  (八)綜上所述，於高雄○○○參與會議結束後，甲女因身體不適
    、精神恍惚，並因被告佯稱先找個地方吃便當，致未予注意
    ，而遭被告開車載往汽車旅館；待甲女進入系爭房間，發覺
    不對勁時，被告即基於強制性交之犯意，強行褪去甲女之衣
    、褲，脫掉自己衣、褲，將甲女壓制在床上，以手撫摸並親
    吻甲女之胸部，經甲女極力反抗，被告始未能以其性器插入
    甲女性器，僅能以手指插入甲女性器及肛門而性交得逞。
    本件事證明確，被告上開犯行，堪以認定，應依法論科。
二、核被告張泓鈺所為，係犯刑法第221 條第1 項之強制性交罪
    。被告對甲女性交前後所為之猥褻行為，屬性交行為之階段
    行為，應為性交行為所吸收，不另論罪。爰審酌被告與甲女
    為主管、同事關係，竟為逞一己私慾，趁與甲女共同外出開
    會，並甲女精神不濟之機會，將甲女載往汽車旅館，對甲女
    為強制性交行為，致甲女身心嚴重受創，侵害程度，犯後狡
    詞否認犯行，難見有何悔意，所為敗壞社會風習，及被告之
    智識程度、犯罪手段等一切情狀，量處如主文所示之刑，以
    資懲儆。
據上論斷，應依刑事訴訟法第299 條第1 項前段，刑法第221 條
第1 項，判決如主文。
本案經檢察官鄭珮琪到庭執行職務。
中    華    民    國    100    年    6    月    14    日
                  刑事第十六庭  審判長法  官  曾逸誠
                                      法  官  姚水文
                                      法  官  洪榮家
以上正本證明與原本無異。
如不服本判決應於收受送達後10日內向本院提出上訴書狀，並應
敘述具體理由；如未敘述上訴理由者，應於上訴期間屆滿後20日
內向本院補提理由書（均須按他造當事人之人數附繕本）「切勿
逕送上級法院」。
中    華    民    國   100    年    6     月    14    日
                                      書記官  陳鈺甯
附錄本案論罪科刑法條：
刑法第221條
對於男女以強暴、脅迫、恐嚇、催眠術或其他違反其意願之方法
而為性交者，處 3 年以上 10 年以下有期徒刑。
前項之未遂犯罰之。